最高法院刑事裁定　　　　　　　九十四年度台抗字第四七０號
　　抗　告　人　甲○○
　　　　　　　　　　　　號
上列抗告人因偽造文書案件，不服台灣高等法院中華民國九十四
年九月十五日駁回聲請再審之裁定（九十四年度聲再字第三三五
號），提起抗告，本院裁定如下：
    主  文
抗告駁回。
    理  由
本件抗告人甲○○聲請再審意旨略以：（一）原確定判決認定抗
告人未經告訴人邱佃旺同意，擅自將持有之合建契約，有關合建
土地標示一二０九地號刪改變造為一一九五之三地號。惟抗告人
確無偽造文書，乃因案外人黃文吉於本案為偽證，有新證據之證
人倪明泉可證。又契約更改是經過雙方同意，而於桃園縣復興鄉
巴陵村十鄰一二六之一號飲食店內為之，有證人胡高榮可證。（
二）一二０九地號土地係國有地，不可能提供合建之用，抗告人
遂將一二０九地號劃除，改為一一九五之三地號，並告知告訴人
，此有證人胡高榮可證。此等新證據足以為抗告人受無罪、免訴
、免刑或輕於原判決認定罪名之判決，為此依刑事訴訟法第四百
二十條第一項第六款，聲請再審云云。原裁定以：聲請再審經裁
定駁回後，不得更以同一原因聲請再審，又法院認為聲請再審之
程序違背規定者，應以裁定駁回之，刑事訴訟法第四百三十四條
第二項、第四百三十三條，分別定有明文。查抗告人據以提起再
審之上開（一）之原因理由，業經原審於九十四年二月十四日，
以九十四年度聲再字第四十七號認無再審理由，裁定駁回，有該
裁定書及抗告人之前案紀錄表在卷可稽，抗告人以同一事由，提
起再審之聲請，復經原審以九十四年度聲再字第二二七號，裁定
駁回在案，則抗告人猶以同一理由聲請再審，其程序顯違背規定
，應予駁回。又抗告人所稱之（二）再審原因，雖據主張胡高榮
為新證據，惟按刑事訴訟法第四百二十條第一項第六款所謂確實
之新證據，固非以絕對不須經過調查程序為條件，然必須可認為
確實足以動搖原確定判決，而為受判決人有利之判決者為限，若
僅係他人於事後追述當時所見情形之空洞言詞，而顯然不足以推
翻原確定判決所憑之證據者，即非該款所謂確實新證據。次按人
證係以證人之證言為證據資料，故以證人為證據方法，以其陳述
為證明之作用者，除非其於另一訴訟中已為證言之陳述，否則，
不能以其事後所製作記載見聞事實之文書，謂其係根據該人證成
立於事實審法院判決之前，而認該「文書」為新證據，查原確定
判決，已就抗告人之抗辯，詳為論述，並依告訴人及證人陳正明
、黃文吉之證詞，資為認定抗告人有罪，抗告人提起第三審上訴
，亦經本院判決駁回在案，則抗告人以證人胡高榮可資為其有利
之證明，主張發見確實新證據，依刑事訴訟法第四百二十條第一
項第六款規定請求再審，依上所述，從形式上觀察，尚難動搖原
判決之基礎，自難遽為抗告人有利認定，是抗告人上開聲請再審
，亦非有理由，應予駁回。經核均無不合，抗告意旨仍執陳詞，
指摘原裁定不當，為無理由，應予駁回。
據上論結，應依刑事訴訟法第四百十二條，裁定如主文。
中　　華　　民　　國　九十四　年   十一　 月　　三　　日
                      最高法院刑事第四庭
                          審判長法官  謝　家　鶴
                                法官  洪　文　章
                                法官  花　滿　堂
                                法官  陳　世　淙
                                法官  洪　佳　濱
      本件正本證明與原本無異
                                      書  記  官
中　　華　　民　　國　九十四　年　 十一 　月 　十八 　日
                                                      Ｑ
